【裁判字號】    98,訴緝,220
【裁判日期】    980831
【裁判案由】    偽造文書等
【裁判全文】
臺灣板橋地方法院刑事判決             98年度訴緝字第220號
公  訴  人  臺灣板橋地方法院檢察署檢察官
被      告  甲○○
上列被告因偽造文書等案件，經檢察官提起公訴（94年度偵字第
17837 號），本院依簡式審判程序，判決如下：
    主  文
甲○○連續行使偽造私文書，足以生損害於他人，處有期徒刑肆
月，如易科罰金，以銀元佰元折算壹日，緩刑貳年。
如附表一所示之偽造「乙○○」署押枚、附表二編號三、四、
九、附表三編號一、二、四、六、七、九所示之簽帳單商店存根
聯所偽造之「乙○○」署押玖枚均沒收。
    事  實
一、甲○○與乙○○曾係同事，於民國92年間某日，甲○○因處
    理公司事務時，而持有乙○○之國民身分證，竟意圖為自己
    不法之所有，基於偽造私文書而行使、詐欺取財、詐欺得利
    及以不正方法由自動付款設備取得他人之物之概括犯意，連
    續於93年11月初某日、97年3 月初某日、94年2 月24日，冒
    用「乙○○」之名義，安信信用卡股份有限公司（現經合併
    為永豐商業銀行股份有限公司，下稱永豐銀行）之MMA 東森
    購物卡申請書上之簽名欄、中國信託商業銀行股份有限公司
    （下稱中國信託銀行）之中國信託信用卡專用申請書上之正
    卡申請人親筆正楷中文簽名欄、永豐銀行之安信ｅ卡「易通
    財」專用提兌申請表上之申請人簽名欄，偽造「乙○○」之
    署押各1 枚，而偽造前開申請書，再以郵寄之方式向永豐銀
    行、中國信託銀行申請而行使之，致永豐銀行、中國信託銀
    行誤認係名義人乙○○之申請，分別於93年11月23日、97年
    3 月9 日准予核發永豐銀行信用卡2 張（卡號分別為：0000
     -0000-0000-0000、0000-0000-0000-0000 號）、中國信託
    銀行信用卡（卡號：0000-0000-0000-0000 、0000-0000-00
    00-0000 號），並將所核發之信用卡及預借現金密碼函送達
    至甲○○所指定之地點即甲○○位於臺北縣淡水鎮○○路18
    4 巷7 之2 號6 樓之居所，且永豐銀行又再於94年3 月2 日
    核准易通財簡易貸款之申請，而同意貸款50,000元，並將款
    項如數匯至甲○○所指定之帳戶，足以生損害於永豐銀行、
    中國信託銀行及真正名義人乙○○；甲○○於收受前開信用
    卡後，隨即以電話開卡使用，並於該信用卡之背面簽名欄偽
    造「乙○○」之署押各1 枚，藉以表示係本人簽名，且該簽
    名者於現金卡及信用卡有效期間內有權使用該卡之意思，再
    持該信用卡，連續於如附表二、三所示之時間、地點，行使
    前開信用卡以刷卡購物（詐欺取財部分），並於每次刷卡時
    ，於信用卡簽帳單上（簽帳單之顧客存根聯部分均已滅失）
    偽造「乙○○」之署押，用以表示係真正持卡人確認消費金
    額及持卡人同意對於所消費之金額遵守發卡銀行申請書所約
    定條款負繳清責任之意後，持以行使交付於該特約商店，致
    該特約商店店員誤認係真正持卡人持卡消費而陷於錯誤，交
    付如刷卡金額所示價值之物品，或利用預借現金功能，將前
    開信用卡插入ATM 自動櫃員機，並輸入預借現金密碼之不正
    方法，使ATM 自動櫃員機誤以為係真正持卡人之預借現金，
    而給付如上開附表編號所示之款項，足以生損害於各該特約
    商店、發卡銀行及真正名義人乙○○，乙○○於每次消費後
    ，並隨手將刷卡消費所取得之簽帳單顧客存根聯丟棄於不詳
    地點而滅失，嗣並將前開冒名申請之信用卡隨手丟棄於不詳
    地點而滅失。嗣乙○○接獲永豐銀行、中國信託銀行之通知
    催繳卡費，始悉上情，永豐銀行隨即報警處理。
二、案經永豐銀行訴請臺北縣政府警察局淡水分局報請臺灣士林
    地方法院檢察署呈請臺灣高等法院檢察署令轉臺灣板橋地方
    法院檢察署檢察官偵查起訴。
    。
    理  由
一、本案被告甲○○所犯係死刑、無期徒刑、最輕本刑為3 年以
    上有期徒刑或高等法院管轄第一審案件以外之罪，其於準備
    程序中就被訴事實為有罪之陳述，經本院告知簡式審判程序
    之旨，並聽取檢察官、被告之意見後，經合議庭裁定由受命
    法官獨任進行簡式審判程序，合先敘明。
二、上揭犯罪事實，業據被告於本院審理時坦承不諱，且經證人
    即被害人乙○○、告訴代理人即永豐銀行員工丙○○於警詢
    時證述明確，並有被告所偽造之MMA 東森購物卡申請書、安
    信ｅ卡「易通財」專用提兌申請表、中國信託信用卡專用申
    請書、被害人乙○○所書之聲明書各1 紙、安信信用卡消費
    明細表6 紙、中國信託持卡人關係戶查詢表、歷史帳單彙總
    查詢表、冒用明細表、英文消費明細表各1 紙、電腦查詢畫
    面列印表2 紙、簽帳單9 紙在卷可佐，足認被告自白與事實
    相符，堪以採信。本案事證明確，被告犯行堪以認定，應依
    法論科。
三、新舊法比較部分：
    按行為後法律有變更者，適用行為時之法律。但行為後之法
    律有利於行為人者，適用最有利於行為人之法律，刑法第2
    條第1 項定有明文（刑法第2 條係規範行為後法律變更所生
    新舊法律比較適用之準據法，是刑法第2 條本身雖經修正，
    但該條文既屬適用法律之準據法，本身尚無比較新舊法之問
    題，應逕適用裁判時之刑法第2 條規定以決定適用之刑罰法
    律）。又比較時應就罪刑有關之共犯、未遂犯、想像競合犯
    、牽連犯、連續犯、結合犯，以及累犯加重、自首減輕暨其
    他法定加減（如身分加減）與加減例等一切規定，綜其全部
    罪刑之結果而為比較（最高法院95年第8 次刑事庭會議一、
    (四)之決議要旨參照）。查被告行為後，刑法第33條第5 款有
    關罰金之最低數額、第56條有關連續犯、第55條有關牽連犯
    等規定，業於94年2 月2 日修正公布，自95年7 月1 日起施
    行，茲就比較情形分述如下：
  (一)被告所犯之刑法第339 條第1 項之詐欺取財罪及同法第339
    條之2 第1 項以不正方法由自動付款設備取得他人之物罪，
    法定本刑均有罰金刑之處罰，而刑法第33條第5 款有關罰金
    之最低數額部分，因刑法分則編各罪所定罰金之貨幣單位原
    為銀元，修正前刑法第33條第5 款規定：「罰金：（銀元）
    1 元以上」，而銀元與新臺幣間之折算，依現行法規所定貨
    幣單位折算新臺幣條例規定，以銀元1 元折算新臺幣3元 ；
    修正後刑法第33條第5 款則規定：「罰金：新臺幣1,000 元
    以上，以百元計算之」，比較修正前、後之規定，修正後刑
    法第33條第5 款所定罰金之最低數額，較之修正前提高，自
    以修正前刑法第33條第5 款規定，較有利於被告。
  (二)刑法第56條有關「連續數行為而犯同一之罪名者，以一罪論
    ，但得加重其刑至二分之一」之連續犯規定，業經修正刪除
    ，此雖非犯罪構成要件之變更，惟顯已影響行為人刑罰之法
    律效果，自屬法律變更，而應比較修正前、後之規定。亦即
    被告基於概括犯意所為之數行為，自95年7 月1 日起已不再
    成立連續犯而得論以一罪並得加重其刑，而應依具體行為之
    性質論罪。查被告前開所為多次行使偽造私文書、詐欺取財
    、以不正方法由自動付款設備取得他人之物等犯罪行為均發
    生於新法施行之前，且其所為之各次行為，時間、地點、對
    象，各均獨立，但其時間緊接，所犯係構成要件相同之罪名
    ，主觀上顯係基於概括犯意所為，依修正前第56條之規定，
    得成立連續犯，論以一罪並得加重其刑；修正後既將連續犯
    之規定刪除，而被告前開數行為，並無接續犯或包括一罪、
    想像競合犯之情形，其先後多次犯行，各獨立成罪，應分論
    併罰，比較修正前、後規定，自以修正前刑法第56條規定，
    較有利於被告。
  (三)刑法第55條後段有關「犯一罪而其方法或結果之行為犯他罪
    名」之牽連犯之規定，經修正刪除。亦即修正後之刑法，已
    無牽連犯得論以裁判上一罪之情形。所犯之數罪，應按其具
    體情形論罪。此雖非犯罪構成要件之變更，惟顯已影響行為
    人刑罰之法律效果，自屬法律變更，而應比較修正前、後之
    規定。查被告所犯之行使偽造私文書罪、詐欺取財罪及以不
    正方法由自動付款設備取得他人之物罪，其行為、時間、地
    點均屬各別獨立，但有方法、目的之牽連關係，依修正前刑
    法第55條之規定，得成立牽連犯而從一重之收受贓物罪處斷
    ；修正後既將牽連犯之規定刪除，而被告前開數行為，各獨
    立成罪，應分論併罰，比較修正前、後規定，自以修正前之
    牽連犯規定，較有利於被告。
  (四)綜合上述各條文修正前、後之比較，可知修正前、後之規定
    ，就罰金之最低數額，由修正前之銀元1 元即新臺幣3 元修
    正提高為新臺幣1,000 元，且就罪數而論，依修正前之規定
    ，被告得依連續犯之規定，論以一罪，再依牽連犯之規定，
    從一重處斷，惟依修正後之規定，被告則應分論數罪，是修
    正後之規定，均顯然不利於被告，揆諸前揭最高法院決議所
    揭示之罪刑綜合比較原則，依刑法第2 條第1 項前段之規定
    ，自應整體適用行為時即修正前之規定處斷。
  (五)至刑法施行法雖亦於95年6 月14日修正增訂第1 條之1 （有
    關罰金刑之貨幣單位及最高數額），並自95年7 月1 日起施
    行，亦即，在該條文增訂之前，刑法分則編有關罰金之貨幣
    單位係銀元（銀元與新臺幣之折算比例為一比三），且依刑
    法分則編應處罰金者，應適用罰金罰鍰提高標準條例第1 條
    、第5 條規定，就72年6 月26日前修正之刑法條文，罰金數
    額提高2 至10倍，其後修正者則不提高倍數；而修正刑法施
    行後，因刑法第33條第5 款所定罰金之貨幣單位，經修正為
    新臺幣後，刑法分則各罪所定罰金之貨幣單位亦應配合修正
    為新臺幣，為使刑法分則編各罪所定罰金之最高數額與刑法
    修正前趨於一致，乃增訂刑法施行法第1 條之1 ：「中華民
    國94年1 月7 日刑法修正施行後，刑法分則編所定罰金之貨
    幣單位為新臺幣。94年1 月7日 刑法修正時，刑法分則編未
    修正之條文定有罰金者，自94年1 月7 日刑法修正施行後，
    就其所定數額提高為30倍。但72年6 月26日至94年1 月7 日
    新增或修正之條文，就其所定數額提高為3 倍」，是以，自
    95年7 月1 日起，刑法分則編所定罰金之貨幣單位，由原來
    之銀元改為新臺幣，且於94年1 月7 日刑法修正時（94年1
    月7 日係立法院三讀通過之日期），刑法分則編未修正之條
    文定有罰金者，復未於72年6 月26日至94年1 月7 日修正或
    新增，自95年7 月1 日起，有關罰金之數額提高為30倍。本
    件被告所犯之詐欺取財罪、以不正方法由自動付款設備取得
    他人之物罪，均有罰金刑之處罰，且上開條文於94年1 月7
    日刑法修正時未經修正，亦未於72年6 月20日至94年1 月7
    日間修正過，依增訂刑法施行法第1 條之1 規定，其罰金以
    新臺幣為單位，數額應提高30倍。此與修正前之罰金以銀元
    為單位，適用罰金罰鍰提高標準條例第1 條規定，應提高10
    倍，再經折算為新臺幣（銀元與新臺幣之折算比例為一比三
    ），換算結果，亦為30倍。是以，刑法施行法第1 條之1施
    行後，罰金刑貨幣單位雖有「銀元」、「新臺幣」之更異，
    惟適用結果之罰金額度則無二致，就罰金法定刑提高之「刑
    罰權規範內容」並無利或不利變更，自不生新舊法之比較問
    題，惟應適用具特別法及準據法（刑法施行法第1 條之1第1
    項具有準據法性質）之刑法施行法第1 條之1 規定（據上論
    斷併引刑法施行法第1 條之1 第1 項、第2 項前段）（參照
    臺灣高等法院暨所屬法院95年法律座談會刑事類提案第16、
    19號法律問題），併此指明。
四、論罪科刑部分：
  (一)按在金融機構核發之信用卡背面簽名欄簽名，自形式上整體
    觀察，即足以知悉係表示該信用卡之簽名者於信用卡有效期
    限內有權使用該信用卡之辨識及證明，性質上屬刑法第210
    條之私文書（最高法院93年度臺上字第6652號判決要旨參照
    ）；次按簽帳單係以文字為一定之意思表示，持信用卡刷卡
    消費時，在簽帳單上簽署姓名，除表示已收受特約商店所交
    付之交易標的物或消費標的，並確認該筆消費之憑證，具有
    表示法律上權利義務關係之證明，故簽帳單性質上除與收據
    相同外，並且為信用卡發卡銀行依據此向簽帳人收款之憑證
    ，屬私文書之一種。是核被告所為，係犯刑法第216 條、第
    210 條之行使偽造私文書罪、同法第339 條第1 項之詐欺取
    財罪及同法第339 條之2 第1 項以不正方法由自動付款設備
    取得他人之物罪。
  (二)就附表三編號3 所示部分，被告以一行為同時偽造「乙○○
    」之署押於1 式2 聯之簽帳單上，係同時偽造同一被害人之
    多件同類文書，其被害法益僅一，均屬單純一罪。又被告偽
    造署押之行為，乃偽造私文書之階段行為；其偽造私文書後
    ，復持以行使，偽造私文書之低度行為應為行使之高度行為
    所吸收，均不另論罪。
  (三)被告先後多次行使偽造私文書、詐欺取財、以不正方法由自
    動付款設備取得他人之物等行為，時間均緊接，方法亦相同
    ，所犯各係犯罪構成要件相同之罪名，顯均係基於概括犯意
    反覆為之，皆為連續犯，應依修正前刑法第56條之規定，各
    論以一罪，並分別加重其刑。
  (四)被告所犯上開連續行使偽造私文書罪、連續詐欺取財罪及以
    不正方法由自動付款設備取得他人之物罪間，有方法、目的
    之牽連關係，為牽連犯，應依修正前刑法第55條之規定，從
    一重之連續行使偽造私文書罪處斷。
  (五)再就被告冒用「乙○○」之名義，偽造信用卡申請書，向中
    國信託銀行申請信用卡，並持以刷卡消費及預借現金之犯行
    ，雖未據檢察官起訴，然與起訴部分有如前述連續犯之裁判
    上一罪關係滿為起訴效力所及，本院自應併予審究，且本院
    亦當庭告知被告此部分之犯罪事實，經被告為認罪之陳述，
    足資保障被告訴訟上之防禦權，附此敘明。
  (六)爰審酌被告不思以正當方式取得財物，觀念偏差，有待矯治
    ，兼衡及其智識、品行、所生危害及犯後坦承犯行之態度等
    一切情狀，量處如主文所示之刑，以示懲儆（依最高法院95
    年度第8 次刑事庭會議決議六、(一)之意旨，新刑法第57條之
    規定，為法院就刑之裁量審認標準見解之明文化，非屬法律
    之變更，無新舊法比較適用之問題）。
  (七)又刑法第41條有關易科罰金之折算標準之規定，亦經修正，
    而此乃屬科刑規範事項之變更，其折算標準為裁判時所應諭
    知，自有就新舊法規定比較之必要。而按95年7 月1日 修正
    公布施行之刑法第2 條第1 項規定，行為後法律有變更者，
    適用行為時之法律。但行為後之法律有利於行為人者，適用
    最有利於行為人之法律，係採從舊從輕之原則。而所謂「法
    律有變更」，係指足以影響行為之可罰性範圍及其法律效果
    之法律修正而言，易科罰金之折算標準、易服勞役之折算標
    準及期限涉及裁量權之行使，係屬科刑規範事項，其折算標
    準於裁判時並應於主文內諭知，與一般純屬執行之程序有別
    ，是如新舊法對易科罰金之折算標準、易服勞役之折算標準
    及期限各有不同時，自應依上開規定，比較適用最有利於行
    為人之法律。而比較時應就罪刑有關之共犯、未遂犯、連續
    犯、牽連犯、結合犯、以及累犯加重、自首減輕、暨其他法
    定加減原因、與加減例等一切情形，綜其全部之結果，而為
    比較，再適用有利於行為人之法律處斷，且應就罪刑有關之
    一切情形，比較其全部之結果，而為整個之適用，不能割裂
    而分別適用有利益之條文，本院24年上字第4634號、27年上
    字第2615號判例固足參照，但此之所謂不能割裂適用，係指
    與罪刑有關之本刑而言，不包括易刑處分，事關刑罰執行之
    易刑處分仍應分別適用最有利於行為人之法律。易言之，倘
    所處之主刑同時有徒刑、拘役易科罰金、罰金易服勞役之情
    形時，關於易科罰金、易服勞役部分應分別為新舊法有利不
    利之比較，依刑法第2 條第1 項從舊從輕原則定其易刑之折
    算標準（最高法院96年度臺上字第2233號判決要旨參照）。
    行為時即修正前刑法第41條第1 項前段規定：「犯最重本刑
    為5 年以下有期徒刑以下之刑之罪，而受6 個月以下有期徒
    刑或拘役之宣告，因身體、教育、職業、家庭之關係或其他
    正當事由，執行顯有困難者，得以1 元以上3 元以下折算1
    日，易科罰金」，而被告行為時之易科罰金折算標準，依修
    正前罰金罰鍰提高標準條例第2 條前段（現已刪除）規定，
    就其原定數額提高為100 倍折算1 日，則被告行為時之易科
    罰金折算標準，應以銀元300 元折算1日 ，經折算為新臺幣
    後，應係以新臺幣900 元折算為1 日。裁判時即修正後刑法
    第41條第1 項前段則規定：「犯最重本刑為5 年以下有期徒
    刑以下之刑之罪，而受6 個月以下有期徒刑或拘役之宣告者
    ，得以新臺幣1,000 元、2,000 元或3,000 元折算1 日，易
    科罰金」，比較修正前、後之易科罰金折算標準，以行為時
    即修正前之規定，較有利於被告，依刑法第2 條第1 項前段
    之規定，應適用修正前刑法第41條第1 項前段、修正前罰金
    罰鍰提高標準條例第2 條前段之規定，諭知易科罰金之折算
    標準，以示懲儆。
五、沒收部分：
    被告在附表一所示之申請書上所偽造之「乙○○」署押共3
    枚，均係偽造之署押，不問屬於被告與否，應依刑法第219
    條之規定，宣告沒收。又被告於附表二編號3 、4 、9 及附
    表三編號1 、2 、4 、6 、7 、9 所示之簽帳單商店存根聯
    所偽造之「乙○○」署押各1 枚（合計9 枚），皆係偽造之
    署押，不問屬於被告與否，應依刑法第219 條規定宣告沒收
    。至前開偽造署押所屬之申請書、簽帳單商店存根聯本身，
    皆已因行使，而非屬被告所有之物，另被告冒名申請之前開
    信用卡（含背面簽名欄所偽造之署押）及刷卡消費所取得之
    簽帳單顧客存根聯（其中附表三編號3 、9 部分，含其上所
    複寫偽造之署押），均經被告丟棄而滅失，又附表三編號11
    所示之簽帳單商店存根聯（含其上所偽造之署押），則已逾
    保存期限而經銷燬而滅失，皆無宣告沒收之必要，附此敘明
    。
六、末按犯罪在新法施行前，於新法施行後之緩刑之宣告，應適
    用新法第74條之規定（最高法院95年第8 次刑事庭會議決議
    七之意旨可資參照）。亦即，就緩刑之宣告，係依裁判時之
    情狀為其考量標準，此部分應逕依裁判時之法律為適用基準
    ，無須比較新舊法，縱因而與主刑部分所適用之法律不同，
    亦無割裂適用法律之問題。查被告前於83年間，因故意違反
    肅清煙毒條例條件，經臺灣高等法院以83年度上訴字第704
    號判決判處有期徒刑6 月、2 年2 月，應執行有期徒刑2 年
    5 月確定；於86年間，又違反麻醉藥品管理條例案件，經臺
    灣高等法院以86年度上易字第6016號判決判處有期徒刑7 月
    確定；於同年間，因偽造文書案件，經臺灣宜蘭地方法院以
    86年度易字第1083號判決判處有期徒刑6 月確定，上開數罪
    刑經送監接續執行於87年7 月16日縮短刑期假釋出監，於88
    年9 月16日縮刑期滿執行完畢，惟其於執行完畢5 年以內，
    未再因故意犯罪而受有期徒刑以上刑之宣告等情，有臺灣高
    等法院被告前案紀錄表佐卷可考，其因一時失慮致罹刑典，
    惟已先行賠償告訴人永豐銀行1 萬元，被告經此偵審教訓，
    當知所警惕，而無再犯之虞，本院認所宣告之刑以暫不執行
    為適當，併依裁判時之刑法第74條第1 項第2 款之規定，宣
    告緩刑2 年，用啟自新。
七、又被告行為後，中華民國96年罪犯減刑條例固於96年7 月4
    日制定公布，並自96年7 月16日施行，而按於中華民國96年
    罪犯減刑條例施行前，經通緝而未於中華民國96年12 月31
    日以前自動歸案接受偵查、審判或執行者，不得依本條例減
    刑，該條例第5 條定有明文。查被告前開於93年11 月 間某
    日起至94年3 月29日，犯行使偽造私文書、詐欺取財、以不
    正方法由自動付款設備取得他人之物等，而經本院判處罪刑
    ，惟被告曾於「95年12月7 日」經本院發布通緝，並於「98
    年7 月24日」，在臺北縣中和市○○街55巷30弄68號，因通
    緝而為警查獲逮捕到案之情，業據被告於警詢時供明在卷，
    足見被告係於前開中華民國96年罪犯減刑條例施行「前」經
    通緝，而於96年12月31日之後為警逮捕到案，並非自動歸案
    接受審判，依前開中華民國96年罪犯減刑條例第5 條之規定
    ，不得減刑，是本案核與減刑之要件不符，自不得依該條例
    予以減刑，併此指明。
據上論斷，應依刑事訴訟法第273 條之1 第1 項、第299 條第1
項前段，刑法第2 條第1 項前段、修正前刑法第56條、第55條、
第41條第1 項前段、刑法第210 條、第216 條、第339 條第1 項
、第339 條之2 第1 項、第219 條、第74條第1 項第2 款，刑法
施行法第1 條之1 第1 項、第2 項前段，修正前罰金罰鍰提高標
準條例第2 條前段，判決如主文。
本案經檢察官郭季青到庭執行職務。
中    華    民    國    98    年    8     月    31    日
                  刑事第十九庭  法  官  鄧雅心
以上正本證明與原本無異。
如不服本判決應於收受判決後10日內向本院提出上訴書狀，並應
敘述具體理由。其未敘述上訴理由者，應於上訴期間屆滿後20日
內向本院補提理由書（均須按他造當事人之人數附繕本）「切勿
逕送上級法院」。
                                書記官  王小芬
中    華    民    國    98    年    8     月    31    日
附錄本案論罪科刑法條
中華民國刑法第二百十條
偽造、變造私文書，足以生損害於公眾或他人者，處五年以下有
期徒刑。
中華民國刑法第二百十六條
行使第二百十條至第二百十五條之文書者，依偽造、變造文書或
登載不實事項或使登載不實事項之規定處斷。
中華民國刑法第三百三十九條
意圖為自己或第三人不法之所有，以詐術使人將本人或第三人之
物交付者，處五年以下有期徒刑、拘役或科或併科一千元以下罰
金。
以前項方法得財產上不法之利益或使第三人得之者，亦同。
前二項之未遂犯罰之。
刑法第三百三十九條之二：
意圖為自己或第三人不法之所有，以不正方法由自動付款設備取
得他人之物者，處三年以下有期徒刑、拘役或一萬元以下罰金。
以前項方法得財產上不法之利益或使第三人得之者，亦同。
附表一（偽造之申請書）：
┌──┬──────────┬───────────┬──────────┐
│編號│ 偽  造  之  文  書 │  偽  造  之  署  押  │    卷   頁         │
├──┼──────────┼───────────┼──────────┤
│ 1. │MMA 東森購物卡申請書│於簽名欄上偽造「乙○○│臺灣士林地方法院檢察│
│    │                    │」之署押1 枚          │署94年度偵字第9715號│
│    │                    │                      │偵查卷第22頁        │
├──┼──────────┼───────────┼──────────┤
│ 2. │中國信託信用卡專用申│於正卡申請人親筆正楷中│本院訴字卷第46頁    │
│    │請書上              │文簽名欄上偽造「乙○○│                    │
│    │                    │」之署押1 枚          │                    │
├──┼──────────┼───────────┼──────────┤
│ 3. │安信ｅ卡「易通財」專│於申請人簽名欄上偽造「│臺灣士林地方法院檢察│
│    │用提兌申請表上      │乙○○」之署押1 枚    │署94年度偵字第9715號│
│    │                    │                      │偵查卷第30頁        │
└──┴──────────┴───────────┴──────────┘
附表二（永豐銀行部分）：
┌──┬──────┬────┬────┬──┬─────┬───┬───┐
│編號│  盜刷時間  │盜刷地點│消費金額│用途│偽造之署押│簽帳單│卷  頁│
│    │            │        │(新臺幣)│    │          │      │      │
├──┼──────┼────┼────┼──┼─────┼───┼───┤
│ 1. │93年12月1 日│電視購物│2,080元 │購物│無        │無    │      │
│    │            │（東森得│        │    │          │      │      │
│    │            │易購）  │        │    │          │      │      │
├──┼──────┼────┼────┼──┼─────┼───┼───┤
│ 2. │93年12月4 日│同  上  │2,580元 │購物│無        │無    │      │
├──┼──────┼────┼────┼──┼─────┼───┼───┤
│ 3. │93年12月9 日│頂好淡水│236元   │購物│「乙○○」│1式2聯│本院訴│
│    │            │店      │        │    │1 枚      │無複寫│字卷第│
│    │            │        │        │    │          │      │65頁  │
├──┼──────┼────┼────┼──┼─────┼───┼───┤
│ 4. │93年12月9 日│同  上  │480元   │購物│「乙○○」│1式2聯│同上卷│
│    │            │        │        │    │1 枚      │無複寫│第66頁│
├──┼──────┼────┼────┼──┼─────┼───┼───┤
│ 5. │93年12月10日│電視購物│2,580元 │購物│無        │無    │      │
│    │            │（東森得│        │    │          │      │      │
│    │            │易購）  │        │    │          │      │      │
├──┼──────┼────┼────┼──┼─────┼───┼───┤
│ 6. │93年12月12日│同  上  │1,060元 │購物│無        │無    │      │
├──┼──────┼────┼────┼──┼─────┼───┼───┤
│ 7. │93年12月20日│淡水信用│5,000元 │預借│無        │無    │      │
│    │            │合作社  │（另手續│現金│          │      │      │
│    │            │        │費250 元│    │          │      │      │
│    │            │        │）      │    │          │      │      │
├──┼──────┼────┼────┼──┼─────┼───┼───┤
│ 8. │93年12月24日│電視購物│2,980元 │購物│無        │無    │      │
│    │            │（立益－│        │    │          │      │      │
│    │            │富耀電視│        │    │          │      │      │
│    │            │購物）  │        │    │          │      │      │
├──┼──────┼────┼────┼──┼─────┼───┼───┤
│ 9. │94年1 月1 日│臺北縣淡│609元   │購物│「乙○○」│1式2聯│本院訴│
│    │            │水鎮農會│        │    │1 枚      │無複寫│字卷第│
│    │            │超市    │        │    │          │      │67頁  │
├──┼──────┼────┼────┼──┼─────┼───┼───┤
│ 10.│94年1 月3 日│電視購物│2,280元 │購物│無        │無    │      │
│    │            │（東森得│        │    │          │      │      │
│    │            │易購）  │        │    │          │      │      │
├──┼──────┼────┼────┼──┼─────┼───┼───┤
│ 11.│94年1 月11日│電視購物│2,880元 │購物│無        │無    │      │
│    │            │（立益－│        │    │          │      │      │
│    │            │富耀電視│        │    │          │      │      │
│    │            │購物）  │        │    │          │      │      │
├──┼──────┼────┼────┼──┼─────┼───┼───┤
│ 12.│94年1 月12日│中國信託│10,000元│預借│無        │無    │      │
│    │            │ATM 自動│（另手續│現金│          │      │      │
│    │            │櫃員機  │費400 元│    │          │      │      │
│    │            │        │）      │    │          │      │      │
├──┼──────┼────┼────┼──┼─────┼───┼───┤
│ 13.│94年1 月25日│臺灣銀行│5,000元 │預借│無        │無    │      │
│    │            │ATM 自動│（另手續│現金│          │      │      │
│    │            │櫃員機  │費250 元│    │          │      │      │
│    │            │        │）      │    │          │      │      │
├──┼──────┼────┼────┼──┼─────┼───┼───┤
│ 14.│94年2 月17日│臺新銀行│10,000元│預借│無        │無    │      │
│    │            │ATM 自動│（另手續│現金│          │      │      │
│    │            │櫃員機  │費400 元│    │          │      │      │
│    │            │        │）      │    │          │      │      │
├──┼──────┼────┼────┼──┼─────┼───┼───┤
│ 15.│94年2 月21日│郵局ATM │5,000元 │預借│無        │無    │      │
│    │            │自動櫃員│（另手續│現金│          │      │      │
│    │            │機      │費250 元│    │          │      │      │
│    │            │        │）      │    │          │      │      │
├──┼──────┼────┼────┼──┼─────┼───┼───┤
│ 16.│94年2 月25日│中國信託│5,000元 │預借│無        │無    │      │
│    │            │ATM 自動│（另手續│現金│          │      │      │
│    │            │櫃員機  │費250 元│    │          │      │      │
│    │            │        │）      │    │          │      │      │
├──┼──────┼────┼────┼──┼─────┼───┼───┤
│ 17.│94年3 月2 日│申請易通│50,000元│通信│無簽帳單  │      │      │
│    │            │財      │（另手續│貸款│          │      │      │
│    │            │        │費8,280 │    │          │      │      │
│    │            │        │元）    │    │          │      │      │
└──┴──────┴────┴────┴──┴─────┴───┴───┘
附表三（中國信託部分）：
┌──┬──────┬────┬────┬──┬─────┬───┬───┐
│編號│  盜刷時間  │盜刷地點│消費金額│用途│偽造之署押│簽帳單│卷  頁│
│    │            │        │(新臺幣)│    │          │      │      │
├──┼──────┼────┼────┼──┼─────┼───┼───┤
│ 1. │94年3 月14日│臺灣奧黛│2,438元 │購物│「乙○○」│1式2聯│本院訴│
│    │            │莉公司  │        │    │1 枚      │無複寫│字卷第│
│    │            │        │        │    │          │      │49頁  │
├──┼──────┼────┼────┼──┼─────┼───┼───┤
│ 2. │94年3 月14日│康是美藥│137元   │購物│「乙○○」│1式2聯│同上卷│
│    │            │粧店    │        │    │1 枚      │無複寫│第50頁│
├──┼──────┼────┼────┼──┼─────┼───┼───┤
│ 3. │94年3 月15日│臺鐵局－│243元   │購物│「乙○○」│1式2聯│簽帳單│
│    │            │臺北站  │        │    │1 式2 枚  │有複寫│均已滅│
│    │            │        │        │    │          │      │失    │
├──┼──────┼────┼────┼──┼─────┼───┼───┤
│ 4. │94年3 月15日│誠品捷運│860元   │購物│「乙○○」│1式2聯│同上卷│
│    │            │店      │        │    │1 枚      │無複寫│第51頁│
├──┼──────┼────┼────┼──┼─────┼───┼───┤
│ 5. │94年3 月16日│電視購物│2,640元 │購物│無        │無    │      │
│    │            │（富躍購│（另手續│    │          │      │      │
│    │            │物）    │費240 元│    │          │      │      │
│    │            │        │）      │    │          │      │      │
├──┼──────┼────┼────┼──┼─────┼───┼───┤
│ 6. │94年3 月17日│臺北縣淡│620元   │購物│「乙○○」│1式2聯│同上卷│
│    │            │水鎮農會│        │    │1 枚      │無複寫│第53頁│
│    │            │超市    │        │    │          │      │      │
├──┼──────┼────┼────┼──┼─────┼───┼───┤
│ 7. │94年3 月20日│屈臣氏－│178元   │購物│「乙○○」│1式2聯│同上卷│
│    │            │淡水分公│        │    │1 枚      │無複寫│第54頁│
│    │            │司      │        │    │          │      │      │
├──┼──────┼────┼────┼──┼─────┼───┼───┤
│ 8. │94年3 月21日│電視購物│2,640元 │購物│無        │無    │      │
│    │            │（東森得│（另手續│    │          │      │      │
│    │            │易購）  │費240 元│    │          │      │      │
│    │            │        │）      │    │          │      │      │
├──┼──────┼────┼────┼──┼─────┼───┼───┤
│ 9. │94年3 月21日│家樂福－│1,503元 │購物│偽造「袁永│1式2聯│同上卷│
│    │            │淡水倉庫│        │    │芳」之署押│有複寫│第55頁│
│    │            │        │        │    │1 式2 枚，│（顧客│      │
│    │            │        │        │    │惟顧客存根│存根聯│      │
│    │            │        │        │    │聯（含其上│已滅失│      │
│    │            │        │        │    │複寫之偽選│）    │      │
│    │            │        │        │    │署押）已滅│      │      │
│    │            │        │        │    │失，僅餘「│      │      │
│    │            │        │        │    │乙○○」之│      │      │
│    │            │        │        │    │署押1 枚  │      │      │
├──┼──────┼────┼────┼──┼─────┼───┼───┤
│ 10.│94年3月28日 │電視購物│1,991元 │購物│無        │無    │      │
│    │            │（立益－│（另手續│    │          │      │      │
│    │            │富耀電視│費189 元│    │          │      │      │
│    │            │購物）  │）      │    │          │      │      │
├──┼──────┼────┼────┼──┼─────┼───┼───┤
│ 11.│94年3 月29日│KUAN KUA│1,180元 │購物│「乙○○」│簽帳單│      │
│    │            │N 忠孝店│        │    │1 枚      │均已滅│      │
│    │            │        │        │    │          │失    │      │
├──┼──────┼────┼────┼──┼─────┼───┼───┤
│ 12.│94年4 月13日│新萃妍公│249元   │購物│無        │無    │      │
│    │            │司（語音│        │    │          │      │      │
│    │            │購物）  │        │    │          │      │      │
└──┴──────┴────┴────┴──┴─────┴───┴───┘


司法院資訊處製作；財團法人民間司法改革基金會備份。
